# Rodrigo Silva de Almeida

Desenvolvedor Angular Júnior

E-mail: rodrigosalmeidadev@gmail.com Telefone/WhatsApp: (21) 97623-6165

Portfólio: https://rodrigo-silva-dev.netlify.app/

#### Resumo

Sou um desenvolvedor Angular com grande entusiasmo em criar experiências web atrativas e escaláveis. Possuo uma base sólida no desenvolvimento de aplicações web modernas. Tenho conhecimento em boas práticas de codificação, design responsivo e otimização para melhorar a experiência do usuário. Experiência em equipes ágeis, familiaridade com APIs, testes automatizados e versionamento de código.

## **Tecnologias e Habilidades**

- Angular
- TypeScript
- NgRx
- RxJS

- Bootstrap / Angular Material
- Sass
- Testes Unitários / E2E
- Metodologia Ágil Scrum / Kanban

### Formação Acadêmica

#### Universidade Estácio de Sá

Bacharelado em **Sistemas da Informação**, 2019-2022 - Completo

## **Experiências**

esenvolvedor Frontend Júnior	
etasix Tecnologia LTDA	12/2022 - Presente

#### Descrição:

- Desenvolvimento de aplicações web robustas e escaláveis
- Criação de diretivas e componentes alinhados com o sistema de design
- Desenvolvimento de interfaces responsivas e elegantes
- Utilização de bibliotecas para gerenciamento de estado da aplicação
- Garantia da qualidade e confiabilidade do código com testes automatizados
- Entrega de tarefas trabalhando em equipe com desenvolvedores utilizando metodologias ágeis

**Tecnologias**: Angular, TypeScript, NgRx, RxJS, Bootstrap, Sass, Karma, Jasmine, Cypress, NestJS, Scrum, Kanban

Fundação Vanzolini	04/2022 – 11/2022
Estagiário Desenvolvedor Web	
Descrição:	
<ul> <li>Desenvolvimento de aplicações e interfaces com HTML, CSS e JS</li> </ul>	
Desenvolvimento de CRUD com PHP e MySQL	

- Consumo de API's
- Geração de relatório em PHP utilizando a biblioteca FPDF

**Tecnologias**: HTML, CSS, JavaScript, PHP, MySQL, FPDF

## **Idiomas**

Português Inglês
Nativo Intermediário